# 两年一期审计报告

提问人：mamingfeng 时间：2016-11-17 20:55:35
请教陈版主及各位前辈： 我们在出具两年一期的审计报告时，对于一期的数据，比如截止日为630,那对1-6月数据是否需要做所得税汇算清缴来测算当期的应交税费-所得税和所得税-当期所得税（如：招待费的纳税调整）。理由和依据是什么?

回答人：chenyiwei
虽然税法上规定所得税的中期预缴直接依据会计利润，不进行纳税调整，但会计上在计量中期的所得税费用和本中期末的递延所得税资产／负债时，仍应遵循权责发生制原则和中期财务报告的“独立观”，对中期期末执行与年末相同的结账程序，就中期期末存在的暂时性差异（包括将在年末汇算清缴时调整的暂时性差异）确认递延所得税资产或负债。

提问人：mamingfeng 时间：2016-11-18 09:49:27
结合您在另一个帖子“中期报告计算应纳税所得额是否考虑研发费用加计扣除因素”中的相关回复。 您认为：中期报告计算应纳税所得额是否考虑研发费用加计扣除这个问题取决于对年末汇算清缴时享受加计扣除的可能性能否合理估计。如果在中期资产负债表日，依据当时可获得的信息能够合理保证在年末汇算清缴时可以享受的，则可以确认递延所得税资产。但在实际操作中，一般会基于谨慎性方面的考虑，在中期报表中不确认此类递延所得税资产。 我的想法是：1.研发费加计扣除，在所得税汇算清缴之前，每个月形成的都只是暂时性差异，故在中期申报时可以谨慎考虑确认递延所得税资产。在所得税汇算清缴时，才会因享受的税收优惠政策而转化为税会永久性差异。2.其他暂时性差异，可以参照研发费用加计扣除处理。3.永久性差异（如招待费超标），在中期的时候测算与期末汇算清缴金额肯定会存在一定变化，那对于这部分汇算清缴调整事项，在中期申报时候是否需要考虑调整？

回答人：chenyiwei
1 、 2 、可以。 3 、会计上确认所得税费用和递延所得税资产／负债时，应考虑纳税调整和暂时性差异的影响。